臺灣臺北地方法院刑事判決　　　　　　　　　　　　　九十三年度易字第九五七號
　　公　訴　人　臺灣臺北地方法院檢察署檢察官
　　被　　　告　乙○○
　　　　　　　　　　　　（另案於泰源技訓所執行強制工作中）
　　指定辯護人　本院公設辯護人　甲○○
右列被告因竊盜案件，經檢察官提起公訴（九十三年度偵字第五三六七號），被告於
準備程序為有罪之陳述，經合議庭裁定改依簡式審判程序，本院判決如左：
    主  文
乙○○結夥三人以上攜帶兇器毀壞門扇竊盜，累犯，處有期徒刑壹年拾月，並應於刑
之執行前令入勞動場所強制工作年。
螺絲起子貳支、老虎鉗壹支、扳手支及手套只均沒收。
    事  實
一、乙○○前自民國六十一年起至八十六年間即有多次竊盜、偽造文書、妨害自由、
    搶奪等前科，最近一次係於八十六年因竊盜案件，經再審法院以八十九年度再字
    第三號判處有期徒刑一年，並宣告刑前強制工作三年確定，其復於八十六年間因
    違反麻醉藥品管理條例案件，經本院以八十六年度易字第一八七三號判處有期徒
    刑五月確定、因竊盜案件，經本院以八十七年度易字第三七○八號判處有期徒刑
    八月確定，上開三案嗣經台灣高等法院九十年度聲字第一四三九號定執行刑一年
    十月。其於刑之執行前先於八十六年八月六日執行強制工作，執行滿二年，經台
    灣綠島技能訓練所報請免予強制工作之繼續執行，經本院於八十九年一月十日以
    八十九年度聲字第六八號裁定強制工作處分免予繼續執行，接續執行上開殘刑，
    於九十一年二月十五日假釋出監，於九十二年一月二十五日縮刑期滿執行完畢（
    其另於假釋保護管束期間，自九十一年四月間某日起至同年六月九日止，在台北
    縣市等地犯竊盜罪，經臺灣高等法院於九十二年五月三十日以九十二年度上訴字
    第一二四四號判處有期徒刑二年六月，並應於刑之執行前強制工作三年，最高法
    院於九十二年九月四日以九十二年度台上字第四八三七號駁回上訴確定），仍不
    思悛悔，於強制工作免予繼續執行後及有期徒刑執行完畢後五年以內，仍有竊盜
    之習慣，意圖為自己不法之所有，夥同黃宇緯（另案審理）及姓名年籍不詳綽號
    「木瓜」之成年男子，於九十二年十一月十一日上午十一時許，攜帶客觀上足供
    兇器使用之螺絲起子二支、扳手三支、手套三只等工具，前往臺北市○○區○○
    街二七七巷三十四號四樓丙○○住處，推由「木瓜」在上址一樓樓下把風，乙○
    ○則持老虎鉗、螺絲起子毀壞大門門鎖，與黃宇緯一同侵入該址住宅，竊取丙○
    ○所有之現金新臺幣（下同）面額一百元紙鈔共五十四張、面額十元紀念幣一百
    枚、金項鍊二條、金戒指二只、金胸針一只、金塊一只、銀項鍊一條、銀胸針三
    只、手錶一只及禮券約二十張等財物，得手後，黃宇緯又至隔壁三十四號四樓之
    一正在嘗試打開大門之際，適上址三樓住戶陳維明聽聞異聲而上樓查看，並責問
    「你們在幹什麼」，黃宇緯、乙○○見事跡敗露，未及打開大門進入搜尋財物即
    向外奔逃，陳維明則自後追躡至樓下，「木瓜」見狀亦駕駛機車逃離現場，乙○
    ○半途遁入大樓地下室而逃逸，黃宇緯則逃竄至松江路與建國北路口時遭沿路追
    趕之陳維明當場逮獲，經據報趕赴現場之員警於黃宇緯身上取出竊得之現金五千
    四百元、面額十元紀念幣一百枚、金項鍊二條、金戒指二只、金胸針一只、金塊
    一只、銀項鍊一條、銀胸針三只、手錶一只等財物，並扣得螺絲起子一支、扳手
    三支、手套三只等作案工具，另未扣得之老虎鉗及螺絲起子各一支竊得之禮券二
    十張則由「木瓜」逃逸時帶走。
二、案經臺北市政府警察局中山分局報告臺灣臺北地方法院檢察署檢察官偵查起訴，
    經本院合議庭裁定改依簡式審判程序審理。
    理  由
一、訊據被告乙○○固坦承其於前開時地與黃宇緯、「木瓜」等三人共同攜帶螺絲起
    子、老虎鉗、扳手及手套等物破壞門鎖入內竊盜之事實，核與證人丙○○、陳維
    明於警詢及檢察官偵訊時證述之情節相符。至被告雖辯稱：門鎖是黃宇緯破壞的
    ，伊沒有進去偷竊，只有把風云云。經查，右揭犯罪情節，業據證人丙○○、陳
    維明於警詢及檢察官偵訊時證述被告乙○○、黃宇緯至上址四樓竊盜，一人正在
    開三十四號四樓之一的門，一人正從三十四號四樓（丙○○住處）搜刮東西出來
    ，綽號「木瓜」之人騎機車在樓下把風逃逸，被告乙○○逃逸至大樓地下室，警
    方來到現場把黃宇緯帶回去等語甚詳，是被告辯稱其只有把風云云，不足採信。
    況在場把風，固非實施犯罪構成要件之行為，但其夥同竊盜，如係為自己犯罪之
    意思而參與，雖僅擔任把風而未實行竊取財物，仍應依共同正犯論科，有最高法
    院二十四年上字第二八六八號判例可供參酌，被告所辯縱係為真，仍無礙於其竊
    盜犯行之成立。此外，並有被害人丙○○出具之贓物認領保管收據一紙、照片八
    幀在卷可稽，被告自白與事實相符，應堪採信。本件事證明確，被告犯行堪以認
    定，應予依法論科。
二、按刑法第三百二十一條第一項第三款之攜帶兇器竊盜罪，係以行為人攜帶兇器竊
    盜為其加重條件，此所謂兇器，其種類並無限制，凡客觀上足對人之生命、身體
    、安全構成威脅，具有危險性之兇器均屬之，且祇須行竊時攜帶此種具有危險性
    之兇器為已足，並不以攜帶之初有行兇之意圖為必要，最高法院著有七十九年台
    上字第五二五三號判例可資參照。本件被告於竊盜時攜帶之老虎鉗、螺絲起子及
    扳手等物，為鐵器製成，可供人單手緊握持以對外攻擊，依一般社會觀念，如用
    以施暴、脅迫、抵抗，已足使人之生命、身體、安全受有危害，堪認為兇器之一
    種。被告夥同黃宇緯、「木瓜」共三人持上開兇器破壞丙○○上址住處之門鎖後
    由同夥之人入內行竊得手，核被告所為係犯刑法第三百二十一條第一項第二、三
    、四款結夥三人攜帶兇器毀壞門扇竊盜罪。又被告等人欲竊取三十四號四樓之一
    ，正在嘗試打開大門時即為證人陳維明發現而逃逸，尚未著手於搜尋財物之行為
    ，僅止於竊盜預備，因竊盜罪不罰預備犯，此部分不予論處。查被告另案自九十
    一年四月間某日起至同年六月九日止犯常業竊盜罪，經臺灣高等法院於九十二年
    五月三十日以九十二年度上訴字第一二四四號判處有期徒刑二年六月，並應於刑
    之執行前強制工作三年，最高法院於九十二年九月四日以九十二年度台上字第四
    八三七號駁回上訴確定，因本件被告係於前案判決確定後始再犯，非前案確定判
    決效力所及，被告亦供承二案無連續犯之概括犯意，本件自應另予科處。又查，
    被告有如事實欄所載之前科紀錄，甫於八十九年一月十日經本院以八十九年度聲
    字第六八號裁定強制工作處分免予繼續執行，且其於九十二年一月二十五日縮刑
    期滿執行完畢，有臺灣高等法院被告全國前案紀錄表一份附卷可按，其於上開強
    制工作一部之執行而免予繼續執行後及有期徒刑執行完畢後五年內再犯本件有期
    徒刑以上之罪，為累犯，依竊盜犯贓物犯保安處分條例第七條、刑法第四十七條
    規定遞加重其刑。爰審酌被告前有多次竊盜、搶奪、偽造文書、妨害自由等前科
    ，並曾接受強制工作，有前開紀錄表可憑，顯見其素行不良，犯後不思悔悟，重
    蹈覆轍，及其犯罪之動機、目的、手段、智識程度、所生危害、犯罪後之態度等
    一切情狀，量處如主文刑。又被告有多次竊盜前科，一再為竊盜犯行，顯見其有
    竊盜之習慣，爰依竊盜犯贓物犯保安處分條例第三條第一項第一款之規定，宣告
    其應於刑之執行前令入勞動處所強制工作三年，以革除竊盜惡習，並勵自新。扣
    案之螺絲起子一支、扳手三把、手套三只及未扣案之老虎鉗、螺絲起子各一支，
    雖未扣案，但並無證據證明已經滅失，均為被告等人所有供犯罪所用之物，業經
    被告於本院審理時供明在卷，均應依刑法第三十八條第一項第二款規定宣告沒收
    。
據上論斷，應依刑事訴訟法第二百七十三條之一第一項、第二百九十九條第一項前段
，竊盜犯贓物犯保安處分條例第三條第一項第一款、第七條，刑法第三百二十一條第
一項第二、三、四款、第四十七條、第三十八條第一項第二款，判決如主文。
本案經檢察官陳弘杰到庭執行職務。
中　　　華　　　民　　　國　　　九十三　　　年　　九　　　月　  六　　　日
                                      臺灣臺北地方法院刑事第五庭
　　                                          法　官　楊　晉　佳
右正本證明與原本無異。
如不服本判決，應於判決送達後十日內，向本院提出上訴狀。
　　                                          書記官　陳　惠　娟
中　　　華　　　民　　　國　　　九十三　　　年　　九　　　月　  六　　　日
附錄：本案論罪科刑法條全文
刑法第三百二十一條：
犯竊盜罪而有左列情形之一者，處六月以上、五年以下有期徒刑：
一　於夜間侵入住宅或有人居住之建築物、船艦或隱匿其內而犯之者。
二  毀越門扇、牆垣或其他安全設備而犯之者。
三  攜帶兇器而犯之者。
四  結夥三人以上而犯之者。
五  乘火災、水災或其他災害之際而犯之者。
六  在車站或埠頭而犯之者。
前項之未遂犯罰之。
